Notariële protocollen en akten van notarissen te Haarlem (Oud Notarieel Archief Haarlem)
Noord-Hollands Archief
- Joan Geeraers, 1660-1680, 28.
  - Minuten van allerlei notariële akten, 1660-1680, 350-365; 16 delen
    - 1 juli 1677-5 juni 1678, 362
    - 1 juli 1678-22 juni 1679, 363
    - 1 juli 1679-3 september 1680, 364
    - Index op de voornamen over de periode 1660-1678, 365
- Lourens Baert, 1661-1683, 29.
  Deze notaris werd als zodanig na recommandatie van burgemeesteren en regeerders van Haarlem, d.d. 12 november 1661 door de Staten van Holland op 25 november 1661 gecreëerd. Geadmitteerd door het Hof van Holland op 26 november 1661. Hij was klerk geweest bij de notaris Zeger van der Pullen. Begraven te Haarlem op 29 maart 1683
  - Minuten van allerlei akten, 1661-1683, 366-387; 22 delen
    Op de studiezaal staat een index op voornaam op deze akten: band 366-387. In de nummers 369-386 zijn opgenomen onder a). de gewone akten en onder b). testamenten, codicillen en huwelijkse voorwaarden. De nummers 369-386 hebben zowel voor a. als b. een index op voornamen
    - 5 december 1661-29 december 1662, 366
    - 3 januari 1663-26 december 1663, 367
    - 1 januari 1664-24 november 1664, 368
    - a. 2 januari 1665-30 december 1665; b. 2 maart 1665-8 december 1665, 369
      b. is een losse katern, die testamenten bevat
    - a. 2 januari 1666-31 december 1666; b. 8 januari 1666-28 december 1666, 370
    - a. 1 januari 1667-30 december 1667; b. 3 januari 1667-29 december 1667, 371
    - a. 4 januari 1668-29 december 1669; b. 6 januari 1668-29 december 1668, 372
    - a. 2 januari 1669-29 december 1669; b. 11 januari 1669-30 december 1669, 373
    - a. 15 januari 1670-31 december 1670; b. 4 januari 1670-26 december 1670, 374
    - a. 2 januari 1671-december 1671; b. 1 januari 1671-31 december 1671, 375
    - a. 1 januari 1672-31 december 1672; b. 1 januari 1672-30 december 1672, 376
    - a. 1 januari 1673-29 december 1673; b. 5 januari 1673-31 december 1673, 377
    - a. 1 januari 1674-31 december 1674; b. 3 januari 1674-24 december 1674, 378
    - a. 1 januari 1675-31 december 1675; b. 7 januari 1675-29 december 1675, 379
    - a. 1 januari 1676-30 december 1676; b. 6 januari 1676-30 december 1676, 380
    - a. 3 januari 1677-29 december 1677; b. 5 januari 1677-26 december 1677, 381
    - a. 4 januari 1678-22 december 1678; b. 9 januari 1678-28 december 1678, 382
    - a. 10 januari 1679-31 december 1679; b. 9 januari 1679-30 december 1679, 383
    - a. 1 januari 1680-30 december 1680; b. 1 januari 1680-31 december 1680, 384
    - a. 3 januari 1681-27 december 1681; b. 1 januari 1681-27 december 1681, 385
    - a. 5 januari 1682-13 maart 1683; b. 10 januari 1682-maart 1683, 386
    - 22 juli 1662-27 februari 1683, 387
      Bevat inventarissen met index
- Jacob van de Camer, 1660-1670, 30.
  Deze notaris werd als zodanig na recommandatie van burgemeesteren en regeerders van Haarlem, d.d. 5 december 1660, door de Staten van Holland op 15 december 1660 gecreëerd en diezelfde dag door het Hof van Holland geadmitteerd. Overleden te Haarlem en op 10 februari is het lijk van Jacob Vercamere vervoerd naar de Wijck
  - Minuten van allerlei notariële akten, 1661-1670, 388-392; 5 delen
    De index op deze akten is band 392A op de studiezaal
    - 27 januari 1661-29 december 1661, 388
    - 9 januari 1662-30 oktober 1664, 389
    - 7 januari 1664-22 december 1665, 390
    - 7 januari 1666-31 december 1667, 391
    - 3 januari 1668-30 januari 1670, 392
- Cornelis Rens, 1664-1703, 31.
  Deze notaris werd als zodanig op recommandatie van de Magistraat van 's-Gravenhage gecreëerd door de Staten van Holland op een onbekende datum. Geadmitteerd door het Hof van Holland op een onbekende datum. Hij was als opperklerk op het kantoor van de procureur Kemels te 's-Gravenhage, door burgemeesteren en regeerders van Haarlem op 4 december 1674 aangesteld tot procureur binnen Haarlem. Begraven te Haarlem op 9 juni 1703
  - Minuten van allerlei notariële akten, 1664-1703, 393-409; 17 delen
    De index op deze akten is band 409A op de studiezaal
    - 28 december 1664-5 december 1669, 393
      Op 9 juni 1920 is nr. 393 afgedragen aan de Rijksarchivaris van Noord-Holland ter doorzending aan het Algemeen Rijksarchief. Ze zijn dus niet aanwezig bij het NHA. De beiden delen bevatten akten voor Cornelis Rens als notaris te 's-Gravenhage verleden
    - 22 maart 1670-16 augustus 1679, 394
      Op 9 juni 1920 is nr. 394 afgedragen aan de Rijksarchivaris van Noord-Holland ter doorzending aan het Algemeen Rijksarchief. Ze zijn dus niet aanwezig bij het NHA. De beiden delen bevatten akten voor Cornelis Rens als notaris te 's-Gravenhage verleden
    - 2 oktober 1682-31 december 1683, 395
    - 4 januari 1684-31 december 1684, 396
    - 16 januari 1685-31 december 1685, 397
    - 5 januari 1686-22 december 1686, 398
    - 5 januari 1687-29 december 1687, 399
    - 7 januari 1688-28 december 1689, 400
    - 2 januari 1689-31 december 1691, 401
    - 11 januari 1692-31 december 1692, 402
    - 2 januari 1693-21 december 1693, 403
    - 2 januari 1694-13 december 1694, 404
    - 3 januari 1695-19 december 1696, 405
    - 3 januari 1696-23 december 1697, 406
    - 2 januari 1698-27 december 1699, 407
    - 14 januari 1700-19 december 1701, 408
    - 6 januari 1702-3 juni 1703, 409
- Aelbert de Clerck, 1667-1674, 32.
  Deze notaris werd als zodanig, na recommandatie van burgemeesteren en regeerders van de stad Haarlem, d.d. 11 januari 1667, door de Staten van Holland op 20 januari 1667 gecreëerd en dezelfde dag door het Hof van Holland geadmitteerd. Hij wordt op 7 september 1674 boekhouder van de stadsfinanciën en wordt op verzoek op 21 september 1674 als notaris ontslagen
  - Minuten van allerlei notariële akten, 1667-1674, 410-413; 3 delen
    De index op voornamen op deze akten
    - 20 maart 1667-18 december 1670, 410
    - 13 januari 1671-28 december 1672, 411
    - 8 januari 1673-26 september 1674, 412
    - Index op voornamen op de akten, 413
- Mathijs Hasewindius, 1667-1672, 33.
  Deze notaris werd als zodanig, na recommandatie van burgemeesteren en regeerders van de stad Haarlem, d.d. 26 januari 1665, door de Staten van Holland op 3 februari 1665 gecreëerd. Op 5 februari 1665 tot notaris te Monnickendam benoemd. In 1671 en 1672 is hij commissaris van de kleine bank van Justitie. Op 20 maart 1673 legt hij wegens zijn benoeming tot Raad ter Admiraliteit te Amsterdam, het notarisambt neer
  - Minuten van allerlei notariële akten, 21 januari 1667-30 juni 1672, 414
    Index op fiches in het depot
- Willem Massa, 1667-1684, 34.
  Deze notaris werd als zodanig, na recommandatie van burgemeesteren en regeerders van Haarlem, d.d. 20 december 1662, door de Staten van Holland op 8 januari 1663 gecreëerd. Geadmitteerd door het Hof van Holland op 6 januari 1663. Hij was tevens deurwaarder bij de Hoge Raad en bij het Hof van Holland, Zeeland en Friesland. Begraven te Haarlem op 13 november 1684
  - Minuten van allerlei notariële akten; met jaarlijkse index op voornamen, 1667-1684, 415-420; 6 delen
    De index op voornamen op deze akten is band 415-420 op de studiezaal
    - 14 januari 1667-31 december 1667 4 januari 1668-31 december 1668 2 januari 1669-30 december 1669, 415
    - 1 januari 1670-28 december 1670 2 januari 1671-28 december 1671 2 januari 1672-2 november 1672, 416
    - 15 januari 1673-29 december 1673 3 januari 1674-31 december 1674 1 januari 1675-30 december 1675 5 januari 1676-30 december 1676, 417
    - 2 januari 1677-8 december 1677 4 januari 1678-31 december 1678 9 januari 1679-20 december 1679, 418
    - 3 januari 1680-17 december 1680 1 januari 1681-11 december 1681, 419
    - 5 januari 1682-30 december 1682 6 januari 1683-9 november 1683 4 januari 1684-23 maart 1684, 420
- Johannes de Ram, 1671-1681, 35.
  Deze notaris werd als zodanig door de Staten van Holland op 20 mei 1670 gecreëerd. Op 22 mei 1670 geadmitteerd door het Hof van Holland. Toegelaten tot uitoefening van het notarisambt binnen Haarlem bij resolutie van burgemeesteren en regeerders van Haarlem van 10 november 1671. Hij was toen opperklerk in de griffie van deze stad
  - Minuten van allelei notariële akten; met een index op voornamen in elk deel, 1671-1681, 421-425; 5 delen
    De index op voornamen op deze akten is band 421-425 op de studiezaal
    - 12 januari 1671-13 december 1672 19 januari 1673-29 december 1673 15 januari 1674-29 december 1674, 421
    - 1 januari 1675-31 december 1675 1 januari 1676-30 december 1676, 422
    - 1 januari 1677-30 december 1677 3 januari 1678-30 december 1678, 423
    - 4 januari 1679-30 december 1679, 424
    - 2 januari 1680-23 december 1680 3 januari 1681-6 november1681, 425
- Hendrik Hasewindius, 1672-1714, 36.
  Deze notaris werd als zodanig op 13 juni 1671 gecreëerd door de Staten van Holland. Geadmitteerd door het Hof van Holland 19 juni 1671. Op 6 september 1671 toegestaan het notarisambt binnen Haarlem en de vrijheid van dien te mogen uitoefenen, zodra hij, die nog enige tijd op een comptoir in Den Haag verbonden was, zijn woonplaats naar Haarlem overgebracht zou hebben. Op 16 februari 1694 doet hij de eed als raad en vroedschap. In 1706 wordt hij burgemeester. Hij bedankt in mei 1714 voor het notarisambt. Overleden te Haarlem 21 april 1727. Daar op 10 december 1727 gebleken was dat in zijn protocollen veel akten aangetroffen waren die niet op zegel of op een onvoldoende zegel geschreven waren, werd een commissie benoemd om hierover rapport uit te brengen. Uit dit rapport bleek o.a., dat de zegels die aan de akten ontbraken een som van f 6480 bedroegen, dat de meeste protocollen in een zeer slechte gesteldheid waren, gehele bladen werden vermist en veel akten niet getekend waren, hetzij door de notaris, hetzij door de getuigen. De regering van de stad besloot op 31 augustus 1731 aan de erfgenamen kennis te geven dat het bedrag van f 6480 ten spoedigste aan den Lande zou worden vergoed
  - Minuten van allerlei notariële akten, 1672-1714, 426-458; 33 delen
    De index op deze akten zit in de banden 458A1(A-K) en 458A2(L-Z) op de studiezaal
    - 5 mei 1672-29 december 1674, 426
    - 1 januari 1675-29 december 1675, 427
    - 2 januari 1676-30 december 1677, 428
    - 1 januari 1678-29 december 1678, 429
    - 2 januari 1679-29 december 1679, 430
    - 1 januari 1680-27 december 1680, 431
    - 1 januari 1681-30 december 1681, 432
    - 1 januari 1682-30 december 1682, 433
    - 14 januari 1683-23 december 1683, 434
    - 2 januari 1684-31 december 1684, 435
    - 1 januari 1685-30 december 1685, 436
    - 2 januari 1686-27 december 1686, 437
    - 2 januari 1687-29 december 1687, 438
    - 1 januari 1688-29 december 1688, 439
    - 8 januari 1689-29 december 1689, 440
    - 3 januari 1690-29 december 1690, 441
    - 3 januari 1691-29 december 1691, 442
    - 3 januari 1692-31 december 1692, 443
    - 2 januari 1693-30 december 1693, 444
    - 1 januari 1694-31 december 1694, 445
    - 1 januari 1695-30 december 1695, 446
    - 6 januari 1696-31 december 1696, 447
    - 6 januari 1697-31 december 1697, 448
    - 1 januari 1698-27 december 1698, 449
    - 3 januari 1699-30 december 1699, 450
    - 1 januari 1700-30 december 1700, 451
    - 10 januari 1701-21 december 1701, 452
    - 2 januari 1702-30 december 1702, 453
    - 5 januari 1703-25 december 1705, 454
    - 1 januari 1706-25 december 1708, 455
    - 8 januari 1709-18 juni 1714, 456
    - Bevat akten over de jaren 1680-1681, 1684-1689 en 1691-1694, 457; 1 omslag
    - Bevat akten over de jaren 1670, 1677-1680, 1682-1683, 1695-1700, 1703-1705, 1707, 1709, 1711, 1713, maar niet chronologisch, 458; 1 omslag
- Pieter Baes, 1673-1695, 37.
  Deze notaris werd als zodanig op 9 oktober 1669 door de Staten van Holland gecreëerd. Geadmitteerd door het Hof van Holland op 8 november 1669. Aangesteld als stadsprocureur 10 september 1669. In het resolutieboek van burgemeesteren en regeerders wordt mr. Pieter Baes op 15 januari 1680 als advocaat vermeld. Hij legt het notarisambt neer en draagt na bekomen machtiging van burgemeesteren en regeerders, d.d. 30 december 1697, zijn protocollen over aan Casparus Noppen. Overleden te Haarlem op 1 januari 1704
  - Minuten van allerlei notariële akten; met een index op voornaam in elk deel, 1673-1695, 459-501; 43 delen
    De banden 459-483 en 484-501 op de studiezaal bevatten (per deel) indices op voornamen op deze akten
    - 24 maart 1673-26 december 1673, 459
    - 2 januari 1674-31 december 1674, 460
    - 2 januari 1675-29 juni 1675, 461
    - 2 juli 1675-31 december 1675, 462
    - 2 januari 1676-29 juni 1676, 463
    - 5 juli 1676-30 december 1676, 464
    - 1 januari 1677-30 juni 1677, 465
    - 2 juli 1677-28 december 1677, 466
    - 3 januari 1678-29 juni 1678, 467
    - 3 juli 1678-29 december 1678, 468
    - 2 januari 1679-30 juni 1679, 469
    - 1 juli 1679-23 december 1679, 470
    - 1 januari 1680-30 juni 1680, 471
    - 1 juli 1680-30 december 1680, 472
    - 2 januari 1681-28 juni 1681, 473
    - 1 juli 1681-30 december 1681, 474
    - 2 januari 1682-30 juni 1682, 475
    - 1 juli 1682-30 december 1682, 476
    - 1 januari 1683-30 juni 1683, 477
    - 2 juli 1683-28 december 1683, 478
    - 1 januari 1684-30 juni 1684, 479
    - 1 juli 1684-29 december 1684, 480
    - 1 januari 1685-30 juni 1685, 481
    - 1 juli 1685-29 december 1685, 482
    - 2 januari 1686-28 juni 1686, 483
      Bevat nog 6 akten over de jaren 1683-1685
    - 2 juli 1686-30 december 1686, 484
    - 1 januari 1687-30 juni 1687, 485
    - 3 juli 1687-31 december 1687, 486
    - 6 januari 1688-30 juni 1688, 487
    - 1 juli 1688-31 december 1688, 488
    - 3 januari 1689-23 juni 1689, 489
    - 1 juli 1689-31 december 1689, 490
    - 2 januari 1690-30 juni 1690, 491
    - 2 juli 1690-31 december 1690, 492
    - 3 januari 1691-28 juni 1691, 493
    - 1 juli 1691-31 december 1691, 494
    - 1 januari 1692-28 juni 1692, 495
    - 1 juli 1692-31 december 1692, 496
    - 3 januari 1693-30 juni 1693, 497
    - 1 juli 1693-31 december 1693, 498
    - 1 januari 1694-30 juni 1694, 499
    - 1 juli 1694-31 december 1694, 500
    - 3 januari 1695-28 juni 1695, 501
- Vincent Casteleyn, 1674-1679, 38.
  Deze notaris werd als zodanig na recommandatie van burgemeesteren en regeerders van Haarlem d.d. 21 september 1674, door de Staten van Holland op 11 oktober 1674 gecreëerd. Geadmitteerd door het Hof van Holland op 11 oktober 1674. Hij doet afstand van zijn ambt op 14 september 1679
  - Minuten van allerlei notariële akten, 1674-1679, 502-503; 2 delen
    Band 504 op de studiezaal is de index op voornaam op deze akten
    - 18 oktober 1674-31 december 1676, 502
    - 1 januari 1677-6 september 1679, 503
  - Index op de voornamen op deze akten per jaar, 504
- Eleazar van Adrichem, 1676-1683, 39.
  Deze notaris werd als zodanig door de Staten van Holland op 9 mei 1676 gecreëerd. Geadmitteerd door het Hof van Holland op 13 mei 1676. Toegelaten tot de uitoefening van het notarisschap binnen Haarlem en de vrijheid van dien bij resolutie van 13 juli 1676. Hij was toen procureur alhier sedert 2 november 1674. Begraven te Haarlem op 31 mei 1683
  - Minuten van allerlei notariële akten, 1676-1683, 505-509; 5 delen
    - 18 juli 1676-27 december 1678, 505
    - 3 januari 1679-30 december 1679, 506
    - 1 januari 1680-30 december 1680, 507
    - 7 januari 1681-29 december 1681, 508
    - 5 januari 1682-19 mei 1683, 509
  - Index op de voornamen per jaar van alle akten, 510
- Gijsbert van Campen, 1679-1692, 40.
  Deze notaris werd als zodanig op 8 september 1679 door de Staten van Holland gecreëerd en diezelfde dag door het Hof van Holland geadmitteerd. Op 21 september 1679 toegelaten als notaris binnen Haarlem. Begraven te Haarlem op 18 september 1692
  - Minuten van allerlei notariële akten, 1679-1692, 511-517; 7 delen
    Band 518 op de studiezaal is de index op deze akten
    - 27 september 1679-28 december 1680, 511
    - 2 januari 1681-30 december 1682, 512
    - 3 januari 1683-28 december 1684, 513
    - 1 januari 1685-31 december 1686, 514
    - 2 januari 1687-28 december 1688, 515
    - 3 januari 1689-31 december 1690, 516
    - 3 januari 1691-31 augustus 1692, 517
  - Index op voornamen op deze akten, 518
- Pieter van Dongen, 1680-1682, 41.
  Deze notaris werd als zodanig op 9 september 1680 door de Staten van Holland gecreëerd. Geadmitteerd door het Hof van Holland op 9 september 1680. Begraven te Haarlem op 30 juli 1682
  - Minuten van allerlei notariële akten, 13 september 1680-10 juni 1682, 519; 1 deel
    De index op fiches bevindt zich in het depot
- Leonard van Asperen, 1681-1691, 42.
  Deze notaris werd als zodanig door de Staten van Holland gecreëerd op een onbekende datum. Geadmitteerd door het Hof van Holland op een onbekende datum. Begraven te Haarlem op 5 juni 1691
  - Minuten van allerlei notariële akten; met een index op voornaam in elk deel, 1681-1691, 520-529; 10 delen
    Band 520-529 op studiezaal is de index (per deel) op voornaam op deze akten
    - 10 november 1681-31 december 1682, 520
    - 1 januari 1683-31 december 1683, 521
    - 1 januari 1684-30 december 1684, 522
    - 2 januari 1685-31 december 1685, 523
    - 1 januari 1686-30 december 1686, 524
    - 3 januari 1687-27 december 1687, 525
    - 3 januari 1688-30 december 1688, 526
    - 2 januari 1689-31 december 1689, 527
    - 1 januari 1690-30 december 1690, 528
    - 2 januari 1691-21 april 1691, 529
- Pieter Nierop, 1683-1687, 43.
  Deze notaris werd als zodanig aangesteld door de Staten van Holland op een onbekende datum. Geadmitteerd door het Hof van Holland op een onbekende datum. Bij resolutie van burgemeesteren en regeerders van Haarlem toegelaten het notarisschap binnen Haarlem uit te oefenen en te dien einde mede daarvan een teken aan of voor zijn huis te mogen stellen. Begraven te Haarlem op 11 september 1687
  - Minuten van allerlei notariële akten, 1683-1687, 530-531; 2 delen
    Band 523 op de studiezaal is de index op de voornamen deze akten
    - 12 oktober 1683-31 december 1685, 530
    - 3 januari 1686-31 augustus 1687, 531
  - Index op de voornamen op deze akten per jaar, 532
- Adriaen van Gellinckhuyse, 1684-1701, 44.
  Deze notaris werd als zodanig na recommandatie van burgemeesteren en regeerders van Haarlem d.d. 19 november 1684, door de Staten van Holland op 30 november 1684 gecreëerd. Geadmitteerd door het Hof van Holland op 1 december 1684. Bij resolutie van 9 december 1684 toegestaan het notarisambt binnen Haarlem uit te oefenen. Hij was toen procureur alhier. Op 16 maart 1701 is het lijk van Adriaen van Gellinckhuyse naar Hillegom vervoerd
  - Minuten van allerlei notariële akten, 1684-1701, 533-545; 13 delen
    Band 546 op de studiezaal is de index op voornamen op deze akten
    - 7 december 1684-31 december 1686, 533
    - 3 januari 1687-25 december 1687, 534
    - 4 januari 1688-7 december 1689, 535
    - 5 januari 1690-18 december 1691, 536
    - 5 januari 1692-30 december 1692, 537
    - 1 januari 1693-29 december 1693, 538
    - 3 januari 1694-31 december 1694, 539
    - 7 januari 1695-19 december 1695, 540
    - 2 januari 1696-31 december 1696, 541
    - 4 januari 1697-31 december 1697, 542
    - 2 januari 1698-31 december 1698, 543
    - 2 januari 1699-30 december 1699, 544
    - 4 januari 1700-28 februari 1701, 545
  - Index op de voornamen op deze akten, 546
- Assuerus Beuns, 1691-1695, 45.
  Deze notaris werd als zodanig na recommandatie van burgemeesteren en regeerders van Haarlem, d.d. 27 februari 1691, door de Staten van Holland gecreëerd en dezelfde dag door het Hof van Holland geadmitteerd. Hij was advocaat te Haarlem. Op 18 oktober 1695 legt hij zijn ambt neer. Na ontvangen machtiging draagt hij op 5 maart 1698 zijn protocollen over aan Casparus Noppen
  - Minuten van allerlei notariële akten; met een index op voornaam in elk deel, 1691-1695, 547-548; 2 delen
    Band 547-548 op de studiezaal is de index op voornaam op deze akten
    - 27 juli 1691-31 december 1693, 547
    - 5 januari 1694-5 oktober 1695, 548
- Pieter Gerlings, 1691-1718, 46.
  Deze notaris werd als zodanig op 5 september 1691 door de Staten van Holland gecreëerd. Geadmitteerd door het Hof van Holland op 1 september 1691. Bij resolutie van 9 september 1682 werd hij door burgemeesteren en regeerders van Haarlem aangesteld; omdat hij in het buitenland was, werd bepaald, dat, indien hij niet terugkwam, het notarisambt als niet vergeven zou worden beschouwd. Bij resolutie van 19 augustus 1691 werd nader bepaald, dat hij behoorlijke akte van creatie moest bezorgen en binnen de tijd van 14 dagen een bordje of ander teken als notaris moest uitsteken en dat anders het notarisschap als vacant zou worden beschouwd. Op 29 juni 1718 begraven te Haarlem
  - Minuten van allerlei notariële akten, 1691-1718, 549-593; 45 delen
    Band 549-593 op de studiezaal is de index op voornaam op de delen 549, 551-556, 563, 570, 573, 581, 584, 588 en 592
    - 30 september 1691-31 december 1692; met index op voornaam, 549
    - 5 januari 1693-29 december 1693, 550
    - 12 januari 1694-30 december 1694; met index op voornaam, 551
    - 10 januari 1695-31 december 1695; met index op voornaam, 552
    - 4 januari 1696-30 december 1696; met index op voornaam, 553
    - 3 januari 1697-31 december 1697; met index op voornaam, 554
    - 1 januari 1698-31 december 1698; met index op voornaam, 555
    - 3 januari 1699-31 december 1699; met index op voornaam, 556
    - 2 januari 1700-29 juni 1700, 557
    - 1 juli 1700-29 december 1700, 558
    - 3 januari 1701-30 juni 1701, 559
    - 10 juli 1701-31 december 1701, 560
    - 2 januari 1702-29 juni 1702, 561
    - 1 juli 1702-30 december 1702, 562
    - 1 januari 1703-28 juni 1703; met index op voornaam, 563
    - 3 juli 1703-31 december 1703, 564
    - 1 januari 1704-28 juni 1704, 565
    - 3 juli 1704-30 december 1704, 566
    - 3 januari 1705-29 juni 1705, 567
    - 3 juli 1705-31 december 1705, 568
    - 2 januari 1706-28 juni 1706, 569
    - 2 juli 1706-30 december 1706; met index op voornaam, 570
    - 3 januari 1707-28 juni 1707, 571
    - 4 juli 1707-30 december 1707, 572
    - 2 januari 1708-29 juni 1708; met index op voornaam, 573
    - 6 juni 1708-31 december 1708, 574
    - 2 januari 1709-30 juni 1709, 575
    - 5 juli 1709-26 december 1709, 576
    - 2 januari 1710-23 juni 1710, 577
    - 1 juli 1710-30 december 1710, 578
    - 2 januari 1711-30 juni 1711, 579
    - 3 juli 1711-23 december 1711, 580
    - 5 januari 1712-29 juni 1712; met index op voornaam, 581
    - 2 juli 1712-31 december 1712, 582
    - 9 januari 1713-28 juni 1713, 583
    - 1 juli 1713-30 december 1713;met index op voornaam, 584
    - 2 januari 1714-29 juni 1714, 585
    - 2 juli 1714-29 december 1714, 586
    - 5 januari 1715-29 juni 1715, 587
    - 2 juli 1715-28 december 1715; met index op voornaam, 588
    - 4 januari 1716-25 juni 1716, 589
    - 1 juli 1716-30 december 1716, 590
    - 7 januari 1717-29 juni 1717, 591
    - 3 juli 1717-29 december 1717; met index op voornaam, 592
    - 3 januari 1718-14 juni 1718, 593
- Johannes Backer, 1692-1700, 47.
  Deze notaris werd alszodanig na recommandatie van burgemeesteren en regeerders van Haarlem, d.d. 22 september 1692, op 8 oktober 1692 door de Staten van Holland gecreëerd. Geadmitteerd door het Hof van Holland op 9 oktober 1692. Op 10 oktober 1692 door burgemeesteren en regeerders van Haarlem vergund het notarisschap binnen deze stad uit te oefenen. Hij doet vrijwillig afstand op 14 november 1700
  - Minuten van allerlei notariële akten, 11 oktober 1692-20 september 1700, 594; 1 deel
- Cornelis Baart, 1695-1730, 48.
  Deze notaris werd als zodanig door de Staten van Holland op 18 juni 1694 gecreëerd. Op 21 juni 1694 geadmitteerd door het Hof van Holland. Toegelaten tot uitoefening van het notarisambt binnen Haarlem op 6 juni 1695. Aangesteld tot procureur op 27 juli 1694. Begraven te Haarlem op 26 september